臺灣臺北地方法院民事判決　九十一年度訴字第二○七九號
　　原　　　告　華南商業銀行股份有限公司
　　法定代理人　戊○○
　　訴訟代理人　甲○○
　　法定代理人　己○○
　　被　　　告　丁○○
　　　　　　　　丙○○
　　　　　　　　庚○○
右當事人間請求清償借款事件，本院判決如左：
    主    文
被告應連帶給付原告新台幣壹拾玖萬元，及如附表編號一所示之利息、違約金。
被告迅利科技股份有限公司、乙○○、庚○○應連帶給付原告新台幣參佰壹拾壹萬元
，及如附表編號二、三所示之利息、違約金。
訴訟費用由被告連帶負擔四分之一，餘由被告迅利科技股份有限公司、乙○○、庚○○連帶負擔。
    事    實
甲、原告方面：
一、聲明：如主文第一、二項所示。
二、陳述：
  (一)被告迅利科技股份有限公司（下稱迅利公司）於民國八十九年八月二十四日邀同
    被告丁○○、丙○○為連帶保證人，向原告借款新台幣（下同）十九萬元，約定
    借款期限至九十年二月二十日止到期一次清償本金，按原告基本放款利率加碼年
    息百分之零點六五（借款時為年息百分之八點五）自借款日起按月計付，嗣願隨
    原告基本放款利率之調整而調整。
  (二)被告乙○○、庚○○於八十九年十一月二十七日出具保證書，承諾凡被告迅利公
    司對原告現在（包括過去所負現在尚未清償）及將來所負之借款、票款、透支、
    墊款、保證、損害賠償等及其他一切債務，以新台幣（下同）五百萬元為限額（
    含本金及其利息、遲延利息、違約金、損害賠償及其他從屬於主債務之負擔），
    保證人願與主債務人連帶清償之責。迅利公司旋於同年月二十七日及十二月二十
    八日向原告借款二百二十七萬元及八十四萬元，約定借款期限各至九十年五月二
    十五日及同年六月二十六日止到期一次清償本金，利息則按原告基本放款利率加
    年息百分之零點六五（借款時分別為年息百分之八點五、八點六），且願隨原告
    基本放款利率調整而調整。
  (三)前開各筆借款均約定如逾期未繳利息或清償本金，凡逾期六個月以內部分，另按
    上開利率之一成，逾期超過六個月部分，另按上開利率之二成計付，且借款債務
    均視為全部到期。
  (四)嗣被告未依約清償利息，於前揭約定借款期限屆至後仍未清償所欠本金，爰依消
    費借貸及連帶保證之法律關係，提起本訴。
三、證據：提出借據（含放款收回記錄）三份、授信約定書五份、保證書乙份（均為
    影本）為證。
乙、被告丙○○方面：未於最後言詞辯論期日到場，茲據其以前到場之聲明、陳述，
    略以：
一、聲明：駁回原告之訴。
二、陳述：因要代理訴外人洪春香之產品，方擔任連帶保證人，且將印章交由洪春香
    保管，但不知向原告借款十九萬元之事，十九萬元借據上簽名非伊所簽，印章亦
    非伊所蓋用。
丙、被告迅利科技股份有限公司（下稱迅利公司）、丁○○、乙○○、庚○○方面：
    皆未於言詞辯論期日到場，亦未提出準備書狀作何聲明或陳述。
    理    由
一、按當事人得以合意定第一審管轄法院，但以關於由一定法律關係而生之訴訟為限
    ，前項合意，應以文書為之，民事訴訟法第二十四條定有明文。依被告簽具予原
    告之授信約定書第十五條約定，兩造合意以本院為本契約涉訟時之第一審管轄法
    院，是以原告向本院提起本件清償借款之訴，核與首揭規定，尚無不合。被告丙○○未於最後言詞辯論期日到場，被告迅利公司、丁○○、乙○○、庚○○皆未
    於言詞辯論期日到場，均核無民事訴訟法第三百八十六條所列各款情形，爰依原
    告之聲請，由其一造辯論而為判決，合先敘明。
二、原告主張被告迅利公司於八十九年八月二十四日邀同被告丁○○、丙○○為連帶
    保證人，向原告借款新台幣十九萬元；又被告乙○○、庚○○於八十九年十一月
    二十七日出具保證書，承諾凡被告迅利公司對原告現在（包括過去所負現在尚未
    清償）及將來所負之借款、票款、透支、墊款、保證、損害賠償等及其他一切債
    務，以五百萬元為限額（含本金及其利息、遲延利息、違約金、損害賠償及其他
    從屬於主債務之負擔），保證人願與主債務人連帶清償之責。迅利公司旋於同年
    月二十七日及十二月二十八日向原告借款二百二十七萬元及八十四萬元。惟被告
    均未依約清償利息，借款期限屆至後亦未清償本金，計積欠三百三十萬元，及如
    附表所示之利息、違約金。被告迅利公司、丁○○、庚○○對於原告主張之上開
    事實，已於相當時期受合法通知（非公示送達），此有送達證書在卷可稽，被告
    迅利公司、丁○○、庚○○於言詞辯論期日均不到庭，亦未提出準備書狀為爭執
    ，應視同自認原告主張之上開事實（參民事訴訟法第二百八十條第三項、第一項
    ）。依民事訴訟法第二百七十九條第一項規定，原告對於其主張之上開事實，即
    毋庸舉證。被告乙○○部分，原告就其主張之上開事實，復提出借據（含放款收
    回記錄）、授信約定書、保證書為證，被告乙○○既不於言詞辯論期日到庭，復
    未提出書狀以供本院審酌，本院審酌原告提出之上開證據，應認原告主張之上開
    事實，堪信為真實。再被告丙○○雖否認十九萬元之借據非真正云云，然伊對於
    擔任連帶保證人之情則不予爭執，且稱印章交由洪春香保管，十九萬元借據上之
    印章與授信約定書上之印章看起來很像等語（見本院九十一年五月二十日言詞辯
    論筆錄頁二）。查，洪春香為被告迅利公司法定代理人之配偶，與被告丁○○係
    姊妹關係，有卷附戶籍謄本可稽，被告丙○○既將伊擔任連帶保證人之印章交予
    洪春香保管，足見有授權洪春香或被告迅利公司蓋用之意，且既不否認擔任連帶
    保證人，則迅利公司以被告丙○○交予保管之印章蓋用於十九萬元之借據，自屬
    有權代理之行為。況被告丙○○有與原告約定：「憑授信約定書所留存印鑑式樣
    簽於授信契據即生效力」，此並有被告丙○○不爭執真正之授信約定書第十四條
    及個別商議條款可按，是應認被告丙○○交予被告迅利公司保管之印章蓋用於十
    九萬元借據上之時即生消費借貸契約之意思合致，被告丙○○所云十九萬元借據
    上簽名非真正及印章非伊所蓋之抗辯，不足為伊有利之認定。原告主張被告丙○○擔任被告迅利公司向原告借款十九萬元連帶保證人，被告迅利公司未依約清償
    ，尚欠十九萬元及如附表編號一所示之利息、違約金之事實為真正。
三、按借用人應於約定期限內，返還與借用物種類、品質、數量相同之物；遲延之債
    務，以支付金錢為標的者，債權人得請求依法定利率計算之遲延利息，但約定利
    率較高者，仍從其約定；當事人得約定債務人不履行債務時，應支付違約金，民
    法第四百七十八條、第二百三十三條第一項、第二百五十條第一項分別定有明文
    。又連帶保證者，乃保證人與主債務人連帶負債務履行責任之保證，具有連帶債
    務之性質。又保證債務，除契約另有訂定外，包含主債務之利息、違約金、損害
    賠償及其他從屬於主債務之負擔；數人保證同一債務者，除契約另有訂定外，應
    連帶負保證責任；另連帶債務之債權人，得對債務人中之一人或數人，同時或先
    後請求全部或一部之給付，民法第七百四十條、第七百四十八條、第二百七十三
    條第一項分別定有明文。原告主張被告迅利公司未依約還款，已如前述，則其依
    系爭借據民法第四百七十八條規定自應負清償三百三十萬元借款之責；被告乙○○、庚○○既擔任原告系爭借款之連帶保證人，依其所出具之保證書對被告迅利
    公司之系爭借款三百三十萬元債務，即應負連帶清償責任。另被告丁○○、丙○○依所立十九萬元借據，於此範圍負連帶清償責任。
四、從而，原告依消費借貸及連帶保證法律關係，訴請被告連帶清償借款十九萬元，
    及如附表編號一所示利息、違約金，訴請被告迅利公司、乙○○、庚○○連帶清
    償三百十一萬元（即三百三十萬元扣除上開十九萬元），及如附表編號二、三所
    示之利息、違約金，均有理由，應予准許。
據上論結，本件原告之訴為有理由，依民事訴訟法第三百八十五條第一項前段、第八
　　十五條第一項但書、第八十五條第二項，判決如主文。
中　　　華　　　民　　　國　　九十一　　年　　　六　　　月　　 十七　　 日
                                            民事第二庭法      官　許純芳
右為正本係照原本作成。
如對本判決上訴，須於判決送達後廿日內向本院提出上訴狀。
中　　　華　　　民　　　國　　九十一　　年　　　六　　　月　　 十七　　 日
　　　　　　　　　　　　　　　　　　　　　　　　　　　法院書記官　劉碧輝
